# 权益法下的投资收益计算

提问人：apple774935 时间：2013-02-16 13:02:35
请教：对于被投资单位的合并报表，是以净利润总额计算还是以归属于母公司的净利润计算？急！

回答人：chenyiwei
按被投资企业的合并报表所列的归属其母公司股东的净利润为基础，经过对投资日各项可辨认净资产公允价值和账面价值之间的差额（如有）对折旧、摊销费用等的调整后，计算确认投资收益。

回答人：chenyiwei
回复 apple774935 的帖子
1 、权益法下，考虑到购买价格中包含的商誉因素、对被投资企业可辨认净资产的后续折旧、摊销调整、按比例抵销内部交易未实现损益等因素，期末长期股权投资的账面价值可能不会和应分享的被投资企业帐面净资产份额相对应。
2 、如果没有这些调整因素，但确需对该项长期股权投资计提减值准备的，则是加回减值准备后的帐面余额与被投资企业帐面净资产中应享有的份额相同。